臺灣高等法院高雄分院刑事判決　　　 100年度上訴字第1041號
上　訴　人
即　被　告　潘明堂
選任辯護人　戴國石律師
上　訴　人
即　被　告　龔保福
上列上訴人因偽證等案件，不服臺灣屏東地方法院99年度訴字第
1323號中華民國100 年5 月13日第一審判決（起訴案號：臺灣屏
東地方法院檢察署99年度偵字第7209號、第9642號），提起上訴
，本院判決如下：
    主  文
原判決關於潘明堂犯加重竊盜罪、龔保福犯偽證罪部分，暨定潘
明堂應執行刑部分均撤銷。
潘明堂共同犯如附表一編號1 至3 所示之罪，各處如附表一編號
1 至3 所示之刑。
龔保福犯偽證罪，累犯，處有期徒刑玖月。
其他上訴駁回。
潘明堂上開撤銷改判部分所處如附表一編號1 至3 所示之刑；與
駁回上訴之收受贓物部分所處有期徒刑伍月，應執行有期徒刑壹
年捌月。扣案之油壓破壞剪貳支及長鐮刀貳把均沒收。
    事  實
一、潘明堂明知車號5S-2210 號自用小貨車係來路不明之物（即
    陳瑞和所有，於民國96年4 月11日在臺南縣麻豆鎮太子宅14
    號前遭竊，下稱系爭自用小貨車），竟仍基於收受贓物之犯
    意，於上開自用小貨車失竊後之不詳之時間、地點，向不詳
    之人收受上開車輛。
二、潘明堂復與龔保福（該員所犯竊盜部分，業經原審法院以96
    年度易字第656 號判決確定）共同基於為自己不法所有之犯
    意聯絡，由潘明堂駕駛系爭自用小貨車搭載龔保福，攜帶龔
    保福所有且客觀上足為兇器之破壞剪2 支及長鐮刀2 把，於
    如附表一所示之時間，共同至如附表一所示之檳榔園，由潘
    明堂以破壞剪剪斷具防盜作用屬安全設備之鐵絲網圍籬後，
    侵入檳榔園，繼以長鐮刀割取如附表一所示之檳榔，龔保福
    則將割下之檳榔搬到上揭車輛，而竊取得逞。之後，潘明堂
    將竊得之檳榔變賣，並將變賣所得每件分新臺幣（下同）20
    00元予龔保福（共分得6000元）。嗣於96年6 月23日上午10
    時許，警方據報有部車號5S-2210 號之自用小貨車，連續停
    放在屏東縣里港鄉○○村○○路1-20號後方空地多日，疑似
    失竊車輛，經以電腦查詢後，確為失竊車輛，乃至上開地點
    守候埋伏，於當日下午6 時許，發現龔保福駕駛車號YO-391
    8 號自用小客車，搭載潘明堂至該處，乃上前逮捕龔保福，
    而潘明堂則當場逃逸，並在車號5S-2210 號自用小貨車上扣
    得龔保福所有且供共同行竊用之破壞剪2 支及長鐮刀2 把；
    另在車號YO-3918 號自用小客車上駕駛座前發現留有潘明堂
    之汽車駕照，而循線查知上情。
三、龔保福前因竊盜案件，經臺灣高雄地方法院以95年度簡字第
    4794號判決判處有期徒刑5 月確定，並於95年11月9 日易科
    罰金執行完畢，詎不知悔改；竟基於偽證之犯意，於附表二
    所示之時、地，即臺灣高雄地方法院檢察署檢察官以證人身
    分訊問龔保福時，並經供前具結後，就潘明堂有無參與上開
    竊盜之案情有重要關係事項，接續虛偽證稱如附表二所示之
    內容，而為不實之陳述，自足生損害於國家刑罰權之正確行
    使。
四、案經高雄市政府警察局前鎮分局報請臺灣高雄地方法院檢察
    署呈請臺灣高等法院檢察署核轉臺灣屏東地方法院檢察署檢
    察官偵查，及臺灣屏東地方法院檢察署檢察官自動簽分偵辦
    起訴。
    理  由
壹、證據能力方面：
一、證人龔保福、陳永信警詢陳述，被告潘明堂之選任辯護人主
    張並無證據能力乙節。按被告以外之人於檢察事務官、司法
    警察官或司法警察調查中所為之陳述，與審判中不符時，其
    先前之陳述具有較可信之特別情況，且為證明犯罪事實存否
    所必要者，得為證據，刑事訴訟法第159 條之2 定有明文。
    所謂「具有較可信之特別情況」，係指陳述時之外部客觀情
    況值得信用保障者，足以令人相信該陳述是虛偽的危險性不
    高而言，至陳述人陳述時之「外部情況」是否具有可信性，
    必須綜合陳述人之觀察、記憶、表達是否正確及有無偽證之
    各種因素而予以判斷；而所謂「為證明犯罪事實之存否所必
    要」者，即指使用證據之必要性而言。查證人陳永信於原審
    審理時所證被告潘明堂收受贓物一情，與其在警詢偵訊所證
    情節，固有所出入（詳後述）；惟證人陳永信於警詢中明確
    指證被告潘明堂常與被告龔保福共乘車號YO-3918 號自小客
    車，並換用車號5S-2210 號自小貨車，伊認識被告潘明堂與
    龔保福，而被告潘明堂之綽號為『瘦仔』，被告潘明堂向伊
    稱，車號5S-2210 號自小貨車是他( 潘明堂）的，其後，並
    在上開筆錄之末簽名；另證人龔保福於原審審理時亦翻供稱
    ：『瘦仔』非潘明堂云云；惟查證人龔保福於原審法院受理
    96年度易字第656 號於96年11月27日準備程序中，勘驗警詢
    錄音結果，明白指證被告潘明堂為綽號『瘦仔』之男子，車
    子是潘明堂的，且均是潘明堂與其一同竊取檳榔等語（見台
    灣屏東地方法院檢察署99年度偵第7209號卷第45至48頁反面
    ）；況且證人陳永信、龔保福上開筆錄均係於案發未久至警
    察局製作，記憶上應尚清晰而無模糊難憶之情，亦較無外力
    干擾或與他人勾串之機會或慮及利害關係而污染其證詞之虞
    。是證人陳永信、龔保福於警詢時之陳述自具有較可信之特
    別情況；而證人陳永信為檢察官所起訴被告潘明堂涉犯贓物
    、竊盜罪嫌之證人，證人龔保福為與被告潘明堂共同從事竊
    盜犯行者，其等對於被告潘明堂是否涉案係重要證人，自為
    證明犯罪事實存否所必要；加以證人陳永信、龔保福業經以
    證人身分於原審審判時到庭接受當事人之交互詰問，已充分
    保障被告訴訟上之防禦權，故證人陳永信、龔保福上開警詢
    陳述，自得採為證據，一併審酌。
二、以下其餘本院援引之供述證據及非供述證據（詳後述），當
    事人均同意作為證據使用，且於本院審理期日提示時，均未
    聲明異議，又經本院審認結果，尚無不得為證據之情形，且
    以之作為證據尚屬適當，依刑事訴訟法第159 條之5 之規定
    ，均認有證據能力。
貳、實體方面
一、訊據上訴人即被告潘明堂固坦承於96年6 月23日下午6 時許
    與被告龔保福共乘YO-3918 號自用小客車至屏東縣里港鄉○
    ○村○○路1-20號後方空地，並於警方上前圍捕時，即離開
    現場等事實，惟矢口否認有何收受贓物、竊盜犯行，辯稱：
    伊沒有用過5S-2210 這台車，從未與龔保福竊取檳榔；96年
    6 月23日當天，伊與龔保福約好要去釣魚，始至查獲現場，
    因伊以為仇家尋仇，見人來始離開現場云云。
二、經查：
  (一)本件查獲扣案之車號5S-2210 號藍色自小貨車，係不詳竊賊
    自台南縣麻豆鎮太子宅14號前所竊取乙情，業據證人即被害
    人陳瑞和於警詢中指述屬實（見高市警前分偵字第09000151
    94號警卷第6 頁【下稱警卷一】），並有贓物認領保管單1
    紙在卷可證（見警卷一第18頁反面），堪認查獲當時所扣案
    之車號5S-2210 號藍色自小貨車係屬贓物。
  (二)又被告潘明堂與龔保福於附表一各編號所揭時、地，以上開
    車號5S-2210 號藍色自小貨車為交通工具而共同竊取附表一
    各編號所示被害人之檳榔等情，業據同案被告龔保福於屏東
    地檢96年度偵字第4126號偵查中以證人身分證稱：「伊與被
    告潘明堂於附表一所示之時、地，竊取檳榔，係使用車號5S
    -2210 藍色小貨車載運，伊協助被告潘明堂將割取之檳榔搬
    上該小貨車；被告潘明堂向伊稱，車號5S-2210 號自小貨車
    是他（潘明堂）的，該車平常皆係潘明堂駕駛。」等語（見
    該卷第8 至13頁）明確。
  (三)雖被告潘明堂另以上揭情詞置辯；然查，據證人即查獲本案
    之員警鍾文堂於檢察官偵訊時證稱：「查獲贓車處是一個廢
    棄的魚塭，有一台失竊車輛，伊等據報前往查看，到場查詢
    確實是贓車，就在附近埋伏，之後就看到龔保福開一台自小
    客車載潘明堂進去，該處是死巷，有一個鐵門用鍊子虛扣住
    ，當伊等打開時就看到潘明堂跑掉，龔保福就在原地沒有逃
    跑，伊等就去問地主陳永信，他表示車子在2 個月前都是潘
    明堂開過來，地主與潘明堂也認識；伊等有在5S-2210 號自
    小貨車上看到有油壓剪及割檳榔的刀，而龔保福的車是另外
    2 名警員負責查看的；該處魚池已是棄置垃圾的魚池，伊無
    看到他們帶什麼魚餌」等語（見台灣高雄地方法院檢察署96
    年度偵字第24055 號卷第60至62頁），核與證人陳永信於警
    詢時證稱：「車牌號碼5S-2210 號自小貨車是潘明堂開來停
    放在屏東縣里港鄉○○村○○路1-20號後方空地，大約看過
    潘明堂與龔保福開過那部自小貨車10幾次」等語（見警卷一
    第5 頁），及於檢察官偵訊時證稱：「潘明堂說要到伊家附
    近工作，所以將車子停放在伊家，潘明堂說車子是他的，平
    常都是潘明堂、龔保福在使用該車」等情（見高雄地檢察署
    98年度偵緝字第2402號卷第32頁) ，相互吻合，是車號5S-2
    210 號自小貨車於查獲前均由被告潘明堂使用，被告潘明堂
    並曾駕駛該車至上揭查獲處一節，堪以採認。至於被告龔保
    福事後翻異前詞於原審及本院審理中改稱：伊所稱『瘦仔』
    不是潘明堂云云；而證人陳永信於原審審理時亦改口證稱：
    潘明堂沒有說要借放哪部車子，只有說要借放車子，他們來
    跟我說的時候，車子就已經停在那邊了，伊不確定潘明堂借
    放的車子是銀色小轎車，還是貨車，無看過潘明堂使用過該
    小貨車云云；然此等均與渠等前於上開證述大相逕庭；而被
    告龔保福及證人陳永信既均與被告潘明堂熟識，自有於公開
    之審理中迴護被告潘明堂動機，是渠等於法院審理中一改其
    前一貫證詞，而為有利被告潘明堂之證述，或係慮及與被告
    潘明堂間私情，或係有其他顧忌，自不足為憑，應以其等之
    前所述較為可採；此外，復有現場照片22張，及偷竊使用之
    工具油壓破壞剪2 支及長鐮刀2 把扣案可稽。
  (四)綜上各情，堪認被告潘明堂有收受贓物；且與被告龔保福共
    犯本件竊盜等犯行，應屬事證明確，堪予認定。
三、訊據上訴人即被告龔保福固坦承於附表二所示日期以證人身
    分，在高雄地檢署接受檢察官訊問時，供前具結後證述附表
    二所示內容等情；惟矢口否認有何偽證犯行，辯稱：伊當時
    有向檢察官解釋過『瘦仔』非潘明堂，伊那時也不知道要怎
    麼回答云云。經查：附表一所示竊盜犯行係由被告龔保福與
    被告潘明堂共同為之，業據認定如前；而被告龔保福於如附
    表二所示日期以證人身分，在高雄地檢署接受檢察官訊問時
    ，就被告潘明堂是否共同犯上開竊盜案件之重要關係事項，
    於供前具結後證述與其共同竊盜之『瘦仔』並非被告潘明堂
    ，均有偵訊筆錄及結文（出處見附表二所示）附卷可按。是
    被告龔保福既明知係被告潘明堂參與上開共同竊取檳榔案，
    竟悖於事實，在該案經具結後，故意為虛偽不實而迴護被告
    潘明堂之證述，圖使被告潘明堂脫免刑責，而其陳述之內容
    ，亦有使偵查機關陷於認定錯誤之危險，足以影響偵查之結
    果，其陳述自屬於案情有重要關係之事項，被告龔保福偽證
    犯行堪以認定，亦應依法論科。
四、關於刑法修正部分：
  (一)被告潘明堂行為後，刑法部分條文已於94年1 月7 日修正，
    同年2 月2 日公布，並於95年7 月1 日施行。按行為後法律
    有變更者，適用行為時法律。但行為後法律有利於行為人者
    ，適用最有利於行為人之法律，刑法第2 條第1 項定有明文
    。刑法第2 條第1 項規定乃與刑法第1 條罪刑法定主義契合
    ，而貫徹法律禁止溯及既往原則，係規範行為後法律變更所
    生新舊法律比較適用之準據法。是刑法第2 條本身雖經修正
    ，但刑法第2 條既屬適用法律之準據法，本身尚無比較新舊
    法問題，應一律適用裁判時之刑法第2 條規定，以決定適用
    之刑罰法律，先予說明。
  (二)被告潘明堂為上開行為後，刑法第321 條業於100 年1 月26
    日修正公佈，並於同年月28日施行。又依刑法第2 條第1項
    規定：「行為後法律有變更者，適用行為時之法律。但行為
    後之法律有利於行為人者，適用最有利於行為人之法律。」
    查修正後刑法第321 條規定：「犯竊盜罪而有下列情形之一
    者，處月6 以上、5 年以下有期徒刑，得併科新臺幣10萬元
    以下罰金：一、侵入住宅或有人居住之建築物、船艦或隱匿
    其內而犯之者。二、毀越門扇、牆垣或其他安全設備而犯之
    者。三、攜帶兇器而犯之者。四、結夥三人以上而犯之者。
    五、乘火災、水災或其他災害之際而犯之者。六、在車站、
    埠頭、航空站或其他供水、陸、空公眾運輸之舟、車、航空
    機內而犯之者。前項之未遂犯罰之。」，經比較新舊法之規
    定，新法增加「得併科罰金」之規定外，並刪除原第1 款「
    於夜間」之要件，且就第6 款增加「航空站、其他供水、陸
    、空公眾運輸之舟、車、航空機內」之要件，核均屬加重刑
    罰或擴大加重竊盜構成要件之涵攝範圍，是修正後刑法第32
    1 條第1 項之規定並未有利於行為人，而應適用修正前刑法
    第321 條第1 項之規定。
  (三)綜上所述，以修正前刑法規定對被告潘明堂較有利，是經綜
    合比較結果，應以修正前即行為時刑法對被告潘明堂較為有
    利，故就被告潘明堂所犯前揭犯行，自應整體適用修正前刑
    法之相關規定論處。
五、按修正前刑法第321 條第1 項第3 款之攜帶兇器竊盜罪，係
    以行為人攜帶兇器竊盜為其加重條件，所謂兇器，其種類並
    無限制，凡客觀上足對人之生命、身體構成威脅，具有危險
    性之兇器均屬之。本件被告龔保福與潘明堂行竊時所攜帶之
    油壓破壞剪2 支及長鐮刀2 把，均為金屬製品，質地堅硬、
    銳利之物，足以對人之生命、身體造成威脅，可認定為兇器
    ；又鐵絲網圍籬具有防閑之作用，當屬安全設備。再按偽證
    罪之構成，以於執行審判職務之公署或於檢察官偵查時對於
    案情有重要關係之事項，供前或供後具結，而為虛偽之陳述
    為要件，所謂虛偽之陳述，係指與案件之真正事實相悖，而
    足以陷偵查或審判於錯誤之危險者而言；又刑法上之偽證罪
    ，不以結果之發生為要件，一有偽證行為，無論當事人是否
    因而受有利或不利之判決，均不影響其犯罪之成立。而該罪
    所謂於案情有重要關係之事項，則指該事項之有無，足以影
    響於裁判之結果者而言（最高法院69年臺上字第2427號、71
    年臺上字第8127號分別著有判例參照）。
六、論罪科刑:
  (一)核被告潘明堂就犯罪事實欄一部分之犯行，係犯刑法第349
    條第1 項之收受贓物罪；就犯罪事實欄二部分所為，係犯10
    0 年1 月26日修正前刑法第321 條第1 項第2 款、第3 款之
    攜帶凶器毀壞安全設備竊盜罪。被告潘明堂3 次竊盜犯行與
    被告龔保福互有犯意聯絡與行為分擔，應論以共同正犯。被
    告潘明堂所犯上開4 罪間，均犯意各別，行為互殊，應予分
    論併罰。
  (二)被告龔保福就犯罪事實欄三部分所為，係犯刑法第168 條之
    偽證罪；又被告龔保福雖有如附表二所示2 次偽證之行為，
    但均係在同一案件中，且偽證內容屬同一重要事項，復係侵
    害同一國家審判權之法益，應僅成立單一之偽證罪。又被告
    龔保福有如犯罪事實欄所載之有期徒刑執行完畢之前科紀錄
    ，有卷附被告龔保福之臺灣高等法院被告前案紀錄表1 份可
    按，其於受徒刑之執行完畢後，5 年以內故意再犯本件有期
    徒刑以上之罪，為累犯，應依刑法第47條第1 項規定加重其
    刑。
七、原判決就被告潘明堂收受贓物之犯行部分，適用刑法第349
    條第1 項之規定，並審酌被告潘明堂不思以正途取財，不詳
    究物品來源，為一己私利收受來路不明之車輛，致使贓物追
    索困難等一切情狀，量處有期徒刑5 月。經核原判決此部分
    認事用法，尚無不合，量刑亦稱妥適，被告潘明堂上訴意旨
    ，否認犯罪，指摘原判決此部分不當，為無理由，應予駁回
    。
八、原判決就被告潘明堂所犯竊盜罪及被告龔保福所犯偽證罪部
    分，據以論處被告二人罪刑，固非無見；惟查：(一)被告潘明
    堂之汽車駕照係在被告龔保福駕駛車號YO-3918 號自用小客
    車內查獲，原審卻認為係在車牌號碼5S-2210 號自小貨車扣
    得云云，容與事實不合；(二)被告潘明堂所犯附表一編號1 、
    2 之罪，其犯罪時間係在96年4 月底，自非96年4 月24日以
    前，自無中華民國九十六年罪犯減刑條例之減刑適用，原審
    竟予減刑，容有不當。(三)被告龔保福於97年1 月8 日在高雄
    地檢署（96年度偵字第24055 號）之陳述；及於98年11月11
    日在高雄地檢（98年度偵緝字第2402號）之作證，均應無偽
    證之情事（詳如後述），原審竟認有偽證之情事，亦有不當
    。被告二人就此部分上訴意旨，否認犯罪，指摘原判決此部
    分不當，雖均無理由；惟原判決此部分既有上開所述之瑕疵
    ，自應由本院將原判決關於此部分及被告潘明堂之應執行刑
    部分均撤銷改判。爰審酌被告潘明堂不思將所學用於正途，
    正當工作，僅為一逞私慾，而竊取他人辛苦種植之檳榔財物
    ，以躲避警方查緝，並造成被害人之損害，所為非是，犯後
    於警詢、偵訊及法院審理中一再否認犯行，未與被害人和解
    ，態度非佳；另被告龔保福前於95年間有竊盜前案，亦有上
    開臺灣高等法院被告前案紀錄表1 份可稽，素行不佳，其行
    為影響執行審判職務之公署審判之正確性，足使採證錯誤，
    判斷失平，並令事實不明，使國人對司法公信力喪失信心，
    妨害國家司法權之公正行使至鉅，增加訴訟資源之無端浪費
    ，動機係為使被告潘明堂脫免竊盜罪之刑事懲罰，動機及行
    為均屬可議，所為自應受有相當程度之刑事非難，犯後於偵
    訊及法院審理中一再否認偽證犯行，不知悔改，態度不佳等
    一切情狀，分別量處如主文第2 項、第3 項所示之刑，並就
    被告潘明堂所犯上開4 罪（連同上開駁回上訴之收受贓物部
    分所處有期徒刑5 月），合併定其應執行刑為有期徒刑1 年
    8 月。又被告潘明堂所犯附表一編號1 至3 之罪，均係於96
    年4 月底所為，自非96年4 月24日以前，自無中華民國九十
    六年罪犯減刑條例之減刑適用。
九、至於公訴人另就(1)被告龔保福於97年1 月8 日在高雄地檢署
    （96年度偵字第24055 號）為證時，證稱：「查獲當天在場
    是潘明堂，但是跟我一起去割檳榔的人不是潘明堂。」等語
    （即起訴書附表二編號2 部分）；及(2)被告龔保福於98年11
    月11日在高雄地檢（98年度偵緝字第2402號）為證時，證稱
    ：「（問：查獲時為何只剩你一人？）當時我在後車廂拿釣
    竿，瘦仔在我車子的左後方，我看到四個人從圍牆翻過來，
    在圍牆上喊別跑，我站在原地沒有跑，『瘦仔』就往水池跑
    掉了。」、「（問：以上三件竊盜案所稱共犯『瘦仔』，與
    96年6 月23日下午18時為警查獲時，自行往水池方向跑掉的
    『瘦仔』是否為同一人？）是。」等語（即起訴書附表二編
    號3 部分），而認被告龔保福就該二部分亦涉有偽證罪嫌云
    云；經查，被告龔保福於97年1 月8 日在高雄地檢署（98年
    度偵字第24055 號）接受訊問時，係以被告身分為陳述，並
    無具結作證之情事，有偵訊卷可稽；另有關98年11月11日之
    訊問，被告龔保福雖以證人身分作證陳述，但其未曾證稱：
    『瘦仔』即非被告潘明堂等語；反而從被告龔保福之上開證
    稱中，可得知「往水池方向跑掉的『瘦仔』與竊盜案所稱共
    犯『瘦仔』是為同一人」之心證，亦即「往水池方向跑掉的
    『瘦仔』」即是被告潘明堂，因而被告龔保福之該次作證，
    應無偽證之情事。是上開二部分有關被告龔保福之陳述，公
    訴人認係偽證，顯有誤解，惟上開二部分與上開已論罪部分
    屬實質上一罪關係，爰不另為無罪之諭知。另被告龔保福所
    犯上開偽證罪，均係於台灣高雄地檢署中所為之證述（詳如
    附表二所示），並無於台灣屏東地檢署為證述，故公訴人於
    起訴書中謂「被告龔保福於本署檢察官訊問時，於供前具結
    」云云，顯然亦有疏查，一併敘明。
十、末按共同正犯因相互間利用他人之行為，以遂行其犯意之實
    現，本於責任共同之原則，有關沒收部分，對於共犯間供犯
    罪所用之物，自均應為沒收之諭知。查扣案之破壞剪2 支及
    長鐮刀2 把，為被告龔保福所有，並經被告2 人持以供本件
    犯罪所用，業據被告龔保福供陳在卷，自應依刑法第38條第
    1 項第2 款之規定，於被告潘明堂竊盜罪刑項下宣告沒收。
據上論斷，應依刑事訴訟法第369 條第1 項前段、第368 條、第
364 條、第299 條第1 項前段，刑法第28條、第168 條、第47條
第1 項、第51條第5 款、第38條第1 項第2 款，修正前刑法第32
1 條第1 項第2 款、第3 款，刑法施行法第1 條之1 ，判決如主
文。
本案經檢察官鍾忠孝到庭執行職務。
中    華    民    國  100     年    10    月    19    日
                   刑事第四庭   審判長法  官  蕭權閔
                                      法  官  王憲義
                                      法  官  吳進寶
以上正本證明與原本無異。
被告潘明堂所犯收受贓物及加重竊盜等罪，均不得上訴；其餘如
不服本判決應於收受判決後10日內向本院提出上訴書狀，並應敘
述具體理由；其未敘述上訴理由者，應於上訴期間屆滿後20日內
向本院補提理由書（均須按他造當事人之人數附繕本）「切勿逕
送上級法院」。
中    華    民    國  100     年    10    月    19    日
                                      書記官  唐奇燕
附錄本案論罪科刑法條：
中華民國刑法第349條第1項（普通贓物罪）
收受贓物者，處3年以下有期徒刑、拘役或5百元以下罰金。搬運
、寄藏、故買贓物或為牙保者，處5 年以下有期徒刑、拘役或科
或併科1千元以下罰金。
因贓物變得之財物，以贓物論。
中華民國刑法第321條第1項第2款、第3款（加重竊盜罪）
犯竊盜罪而有左列情形之一者，處6月以上、5年以下有期徒刑：
一、於夜間侵入住宅或有人居住之建築物、船艦或隱匿其內而犯
    之者。
二、毀越門扇、牆垣或其他安全設備而犯之者。
三、攜帶兇器而犯之者。
四、結夥三人以上而犯之者。
五、乘火災、水災或其他災害之際而犯之者。
六、在車站或埠頭而犯之者。
前項之未遂犯罰之。
中華民國刑法第168條（偽證罪）
於執行審判職務之公署審判時或於檢察官偵查時，證人、鑑定人
、通譯於案情有重要關係之事項，供前或供後具結，而為虛偽陳
述者，處7年以下有期徒刑。
附表一（被告潘明堂竊盜部分）：
┌─┬─┬────┬─────┬────────┬─────────┐
│編│被│        │          │                │                  │
│號│害│犯罪時間│ 犯罪地點 │   犯罪行為     │    罪與刑        │
│  │人│        │          │                │                  │
├─┼─┼────┼─────┼────────┼─────────┤
│1 │鄭│96年4 月│屏東縣里港│由潘明堂以破壞剪│潘明堂共同攜帶兇器│
│  │鴻│底某日（│鄉載興村武│剪斷具防盜作用屬│毀越安全設備竊盜，│
│  │裕│即4 月25│洛段109 地│安全設備之鐵絲網│處有期徒刑柒月。扣│
│  │  │日之後）│號鄭鴻裕之│圍籬後，侵入鄭鴻│案之油壓破壞剪貳支│
│  │  │        │檳榔園    │裕所有之檳榔園，│及長鐮刀貳把，均沒│
│  │  │        │          │並以長鐮刀割取檳│收。              │
│  │  │        │          │榔20芎，龔保福則│                  │
│  │  │        │          │將割下之檳榔20芎│                  │
│  │  │        │          │搬到5S-2210 號自│                  │
│  │  │        │          │用小貨車車輛上。│                  │
│  │  │        │          │潘明堂再將竊得之│                  │
│  │  │        │          │檳榔20芎變賣，並│                  │
│  │  │        │          │將變賣所得新台幣│                  │
│  │  │        │          │ (下同)2千元予龔│                  │
│  │  │        │          │保福。          │                  │
├─┼─┼────┼─────┼────────┼─────────┤
│2 │林│96年4 月│屏東縣里港│由潘明堂以破壞剪│潘明堂共同攜帶兇器│
│  │慶│底某日（│鄉載興村武│剪斷具防盜作用屬│毀越安全設備竊盜，│
│  │冬│即4 月25│洛段舊鐵路│安全設備之鐵絲網│處有期徒刑柒月。扣│
│  │  │日之後）│旁林慶冬之│圍籬後，侵入林慶│案之油壓破壞剪貳支│
│  │  │        │檳榔園    │冬所有之檳榔園，│及長鐮刀貳把，均沒│
│  │  │        │          │並以長鐮刀割取檳│                  │
│  │  │        │          │榔20芎，龔保福則│                  │
│  │  │        │          │將割下之檳榔20芎│                  │
│  │  │        │          │搬到5S-2210 號自│                  │
│  │  │        │          │用小貨車車輛上。│                  │
│  │  │        │          │潘明堂再將竊得之│                  │
│  │  │        │          │檳榔20芎變賣，並│                  │
│  │  │        │          │將變賣所得2 千元│                  │
│  │  │        │          │予龔保福。      │                  │
├─┼─┼────┼─────┼────────┼─────────┤
│3 │陳│96年4 月│屏東縣里港│由潘明堂以破壞剪│潘明堂共同攜帶兇器│
│  │泰│底、5 月│鄉載興村武│剪斷具防盜作用屬│毀越安全設備竊盜，│
│  │文│初之某日│洛段陳泰文│安全設備之鐵絲網│處有期徒刑柒月。扣│
│  │  │        │之檳榔園  │圍籬後，侵入陳泰│案之油壓破壞剪貳支│
│  │  │        │          │文所有之檳榔園，│及長鐮刀貳把，均沒│
│  │  │        │          │並以長鐮刀割取檳│收。              │
│  │  │        │          │榔20芎，龔保福則│                  │
│  │  │        │          │將割下之檳榔20芎│                  │
│  │  │        │          │搬到5S-2210 號自│                  │
│  │  │        │          │用小貨車車輛上。│                  │
│  │  │        │          │潘明堂再將竊得之│                  │
│  │  │        │          │檳榔20芎變賣，並│                  │
│  │  │        │          │將變賣所得2 千元│                  │
│  │  │        │          │予龔保福。      │                  │
└─┴─┴────┴─────┴────────┴─────────┘
附表二（被告龔保福偽證部分）：
┌──┬──────┬────────────────┬─────┐
│編號│偵訊日期    │    證人虛偽陳述之內容          │結文出處  │
├──┼──────┼────────────────┼─────┤
│ 1  │96年12月20日│「（問：5S-2210 號自小客車如何取│高雄地檢署│
│    │            │得？）答：是瘦仔去牽來的」、「（│96年度偵字│
│    │            │問：瘦仔是否為潘明堂？）答：不是│第24055 號│
│    │            │。」、「（問：這幾次竊盜是否你與│卷第52頁  │
│    │            │潘明堂一起去？）答：我是與瘦仔一│          │
│    │            │起去。」                        │          │
├──┼──────┼────────────────┼─────┤
│ 2  │98年11月26日│「問：96年9 月12日審判筆錄為何與│高雄地檢署│
│    │            │98 年11 月11日所證不符？）答：潘│98年度偵緝│
│    │            │明堂不是瘦仔。」、「（問：你去偷│字第2402號│
│    │            │檳榔三次是否與在庭的潘明堂一起去│卷第51頁  │
│    │            │？）答：不是。」                │          │
└──┴──────┴────────────────┴─────┘